ACORDAO-COMPLETO-2399026

ACÓRDÃO 6723/2020 ATA 20/2020 - SEGUNDA CÂMARA

VISTOS, relatados e discutidos estes autos em que se analisam atos de concessão de aposentadoria aos Srs. Gerson Santos, Luiz Ferreira Gomes, Manoel Risio de Oliveira e à Sra. Maria de Fátima Santos, ex-servidores da Superintendência Regional do Trabalho e Emprego no Estado de Sergipe. 
ACORDAM os Ministros do Tribunal de Contas da União, reunidos em Sessão da 2ª Câmara, ante as razões expostas pelo Relator, e com fulcro nos incisos III e IX do art. 71 da Constituição Federal e nos arts. 1º, inciso V, e 39, inciso II, da Lei 8.443/1992, c/c o art. 259, inciso II, do Regimento Interno/TCU em:
9.1. considerar legais as concessões de aposentadoria à Sra. Maria de Fátima Santos e ao Sr. Gerson Santos, determinando o registro dos correspondentes atos;
9.2. considerar ilegais as concessões de aposentadoria aos Srs. Luiz Ferreira Gomes e Manoel Risio de Oliveira, recusando registro aos correspondentes atos;
9.3. dispensar o ressarcimento das quantias indevidamente recebidas de boa-fé pelos Srs. Luiz Ferreira Gomes e Manoel Risio de Oliveira, consoante o disposto no Enunciado 106 da Súmula da Jurisprudência do TCU;
9.4. determinar à Superintendência Regional do Trabalho e Emprego no Estado de Sergipe que: 
9.4.1. no prazo de 15 (quinze) dias, a contar da ciência desta deliberação, abstenha-se de realizar pagamentos decorrente dos atos impugnados, indicados no subitem 9.2 acima, sujeitando-se a autoridade administrativa omissa à responsabilidade solidária, nos termos do art. 262, caput, do Regimento Interno/TCU;
9.4.2. comunique os Srs. Luiz Ferreira Gomes e Manoel Risio de Oliveira a respeito deste Acórdão, alertando-os de que o efeito suspensivo proveniente da interposição de possíveis recursos perante o TCU não os exime da devolução dos valores percebidos indevidamente após a respectiva notificação, caso os recursos não sejam providos;
9.4.3. no prazo de 30 (trinta) dias, contados da ciência desta deliberação, encaminhe ao Tribunal, por cópia, comprovante da data em que os aludidos interessados tomaram conhecimento desta decisão;
9.5. esclarecer ao órgão de origem que poderá emitir novos atos em benefício dos Srs. Luiz Ferreira Gomes e Manoel Risio de Oliveira, livres das irregularidades indicadas neste processo, submetendo-os a este Tribunal, nos termos da IN/TCU 78/2018;
9.6. autorizar a Sefip a alterar o registro dos atos no Sisac de interesse de Luiz Ferreira Gomes e Manoel Risio de Oliveira de 'inicial' para 'alteração'.

Atos de concessão de aposentadoria a ex-servidores da Superintendência Regional do Trabalho e Emprego no Estado de Sergipe.

Segunda Câmara

3. Interessados: Gerson Santos (XXX.148.165-XX); Luiz Ferreira Gomes (XXX.308.585-XX); Manoel Risio de Oliveira (XXX.328.565-XX); e Maria de Fatima Santos (XXX.412.935-XX).

13.1. Ministros presentes: Ana Arraes (Presidente), Aroldo Cedraz e Raimundo Carreiro.
13.2. Ministros-Substitutos presentes: Marcos Bemquerer Costa (Relator) e André Luís de Carvalho.

MARCOS BEMQUERER

p class="body_Text"/>	Trata-se de atos de concessão de aposentadoria aos Srs. Gerson Santos, Luiz Ferreira Gomes, Manoel Risio de Oliveira e à Sra. Maria de Fátima Santos, ex-servidores da Superintendência Regional do Trabalho e Emprego no Estado de Sergipe (peças 2 a 5) . 
2.	A Secretaria de Fiscalização de Pessoal - Sefip, em entendimentos harmônicos (peças 26 e 27) , propôs a ilegalidade da concessão de aposentadoria aos Srs. Luiz Ferreira Gomes e Manoel Risio de Oliveira, com correspondente negativa de registro dos atos, e legalidade da concessão de aposentadoria ao Sr. Gerson Santos e à Sra. Maria de Fátima Santos, com determinação para os registros dos respectivos atos, conforme a instrução inserida à peça 26, que reproduzo em parte:
"HISTÓRICO
3. Inicialmente, o presente processo foi instruído por esta Unidade Técnica em 2012, com proposta de que a análise dos atos fosse considerada prejudicada por inépcia (peça 6) .
4. No entanto, o MPTCU propôs as diligências especificadas à peça 7, que contou com a anuência do relator (peça 8) . Assim, esta Unidade Técnica encaminhou o expediente acostado à peça 9 à Unidade Jurisdicionada. A resposta está anexada à peça 10.
5. Após, esta Unidade Técnica entendeu necessário o envio de oitivas, nos termos de peça 15.
6. Ato contínuo, constatou-se a necessidade de publicar edital para cientificar o interessado Luiz Ferreira Gomes (peças 20-21) .
EXAME TÉCNICO
7. Cabe ressaltar que os atos iniciais de aposentadoria dos ex-servidores Luiz Ferreira Gomes e Manoel Risio de Oliveira já foram julgados, conforme peças 23, p. 6 e 24, p. 46.
8. Assim, os atos constantes do presente processo devem ser analisados como alterações. 
9. Em consulta ao Siape (peças 12 e 22) , assim como no formulário de concessão disponibilizado no Sisac, verificou-se a inclusão de rubrica decorrente de provimento judicial (PCCS) nos atos de interesse de Luiz Ferreira Gomes e Manoel Risio de Oliveira, que deveria ter sido absorvida, conforme a jurisprudência do TCU (Acórdãos 4.967/2012, de relatoria do Ministro Walton Alencar Rodrigues, 4.054/2013, de relatoria do Ministro Benjamin Zymler, 1.403/2014, de relatoria do Ministro Benjamin Zymler, e 1.108/2014, de relatoria do Ministro Walton Alencar Rodrigues, todos da 1ª Câmara) . 
10. Embora tenha sido garantido aos interessados o exercício do contraditório e da ampla defesa em relação à irregularidade apontada (peças 14 e 15) , os interessados, embora devidamente notificados (peças 17 e 20) , não apresentaram suas alegações de defesa.
11. Diante disso, propõe-se considerar ilegais os referidos atos, negando-lhes registro.
12. Em relação aos atos de aposentadoria de Gerson Santos (CPF XXX.148.165-XX) e Maria de Fátima Santos (CPF XXX.412.935-XX) , não há indícios de irregularidades que possam macular os atos. Destarte, tais atos podem ser considerados legais e registrados.
13. Registre-se, no entanto, que a ficha financeira atual da interessada Maria de Fátima Santos apresenta a rubrica Bônus de Eficiência. Situação similar à apresentada nos autos foi enfrentada no TC Processo 019.231/2008-8 (Acórdão 631/2018-TCU-Plenário, Relator André de Carvalho) :
'5. Bem se sabe que, em face do caráter solidário e contributivo do regime próprio de previdência social, a jurisprudência do TCU se firmou no sentido de apenas admitir a incorporação, nos proventos de aposentadoria e de pensão, das parcelas remuneratórias atingidas originariamente pela correspondente contribuição previdenciária, podendo-se citar, nesse sentido, o Acórdão 1286/2008-TCU-Plenário, quando aduziu que:
' (...)  9.2.1 no regime contributivo previdenciário constitucional é vedado ao servidor público carrear para os proventos da aposentadoria ou para a pensão por ele instituída parcela da remuneração sobre a qual não incidiu desconto previdenciário.'
6. Contudo, no presente caso concreto, o art. 14 da Lei n. 13.464, de 2017, estabeleceu que o valor do 'Bônus de Eficiência e Produtividade' não integraria o vencimento básico e não serviria de base de cálculo para os eventuais adicionais pecuniários, não se inserindo na base de cálculo da aludida contribuição previdenciária, quando estabeleceu que:
'Art. 14. O valor do Bônus de Eficiência e Produtividade na Atividade Tributária e Aduaneira não integrará o vencimento básico, não servirá de base de cálculo para adicionais, gratificações ou qualquer outra vantagem pecuniária e não constituirá base de cálculo de contribuição previdenciária.'
7. Por outro ângulo, a unidade técnica anotou que o art. 7º da referida da Lei n. 13.464, de 2017, teria estendido a percepção desse 'Bônus de Eficiência e Produtividade' em prol dos inativos e pensionistas, sem a devida contribuição previdenciária, salientando que essa disposição legal tenderia a ofender o art. 40, caput, da Constituição de 1988, com a nova redação dada pela Emenda Constitucional n. 20, de 1998, e, subsequentemente, pela Emenda Constitucional n. 1, de 2003.
8. Sob essa perspectiva, em sintonia com a Súmula n. 347 do STF e o art. 15, I, "e", do Regimento Interno do TCU, o Plenário do TCU poderia deliberar sobre o aparente conflito entre a referida lei e a Constituição de 1988, mas essa providência pode ser dispensada no presente caso concreto, já que, nos termos do art. 6º, § 2º, da Resolução TCU n. 206, de 2007, com a redação dada pela Resolução TCU n. 237, de 2010, o TCU pode considerar legal o ato que, a despeito de ensejar o eventual pagamento irregular, não apresente a inconsistência ou a irregularidade na correspondente versão submetida à apreciação do Tribunal, sem prejuízo do envio de determinação ao órgão de origem para que adote as medidas cabíveis para a regularização dos aludidos pagamentos na ficha financeira do interessado.
9. Por esse prisma, aliás, algumas decisões do TCU teriam determinado a suspensão do pagamento do 'bônus de eficiência e produtividade' previsto na Lei n.13.464, de 2017, em homenagem ao art. 40, caput e §§ 1º, 3º, 4º e 18, da Constituição de 1988, a exemplo dos Acórdãos 128/2018, 113/2018 e 112/2018, do Plenário.
10. Ocorre, todavia, que, no âmbito do aludido MS 35.500, o Ministro do STF Alexandre de Moraes proferiu a sua decisão, em 6/2/2018, na seguinte linha:
' (...)  Diante do exposto, presentes o fumus boni iuris e o periculum in mora, DEFIRO O PEDIDO LIMINAR para suspender os efeitos do ato impugnado na TC Processo 021.009/2017-1, unicamente em relação aos substituídos pela impetrante e, consequentemente, determinar que o Tribunal de Contas da União, nos casos concretos submetidos à sua apreciação, se abstenha de afastar a incidência dos §§ 2º e 3º dos artigos 7º e 17 da Medida Provisória 765/2016, convertida na Lei 13.464/2017.'
14. Assim, mesma solução deve ser dada ao presente caso. 
CONCLUSÃO
15. Em razão do exposto e tendo em vista as análises realizadas nos atos de concessão de aposentadoria constantes do presente processo, esta Unidade Técnica considera que:
	a) os atos de Luiz Ferreira Gomes (CPF XXX.308.585-XX) e Manoel Risio de Oliveira (CPF XXX.328.565-XX) devem ser considerados ilegais, com negativa de registro;
	b) os demais atos constantes do presente processo podem ser considerados legais e registrados.
16. Em relação ao ato em favor de Maria de Fátima Santos (CPF XXX.412.935-XX) , que apresenta rubrica relativa a Bônus de Eficiência, deixa-se de prolatar, contudo, a determinação suspensiva, em respeito à recente decisão proferida pelo Ministro do STF Alexandre de Moraes no bojo do aludido MS 35.500. Registre-se que a interessada é beneficiária do MS 35.498, impetrado pela Associação dos Auditores Fiscais do Trabalho junto ao Supremo Tribunal Federal - processo que aborda o mesmo tema e que recebeu tratamento idêntico por parte do referido Ministro.
PROPOSTA DE ENCAMINHAMENTO
17. Ante o exposto, e de conformidade com o preceituado nos artigos 71, III, da Constituição Federal de 1988; 1º, V, e 39, II, da Lei 8.443/1992; 1º, VIII, 259, II, e 260, §§ 1º e 5º, do Regimento Interno/TCU, propõe-se:
	a) considerar legais, concedendo-lhe registro, os atos iniciais de concessão de aposentadoria dos servidores Gerson Santos (CPF XXX.148.165-XX) e Maria de Fatima Santos (CPF XXX.412.935-XX) ;
	b) considerar ilegais, com negativa de registro, os atos de alteração de aposentadoria em nome de Luiz Ferreira Gomes (CPF XXX.308.585-XX) e Manoel Risio de Oliveira (CPF XXX.328.565-XX) ;
	c) determinar à Superintendência Regional do Trabalho no Estado de Sergipe que:
	c.1) no prazo de quinze dias, faça cessar os pagamentos decorrentes dos atos impugnados, sob pena de responsabilidade solidária da autoridade administrativa omissa, nos termos do art. 262 do Regimento Interno/TCU;
	c.2) dê ciência do inteiro teor do acórdão a ser proferido aos interessados, alertando-os de que o efeito suspensivo proveniente de eventual interposição de recurso não os exime da devolução dos valores indevidamente percebidos após a notificação, em caso de não provimento desse recurso;
	c.3) no prazo de trinta dias, encaminhe a este Tribunal, por cópia, comprovante da data em que os interessados tomaram conhecimento da decisão desta Corte; 
c.4) cadastre no Sistema e-Pessoal, no prazo de 30 dias, com fulcro no art. 19, § 3º, da IN 78 do TCU, novos atos de aposentadoria dos interessados escoimados da irregularidade verificada nos autos;
	d) determinar à Sefip que altere o registro dos atos Sisac de interesse de Luiz Ferreira Gomes (CPF XXX.308.585-XX) e Manoel Risio de Oliveira (CPF XXX.328.565-XX) de 'inicial' para 'alteração."
3. 	O Parquet especializado, em parecer da lavra do Procurador Júlio Marcelo de Oliveira, anuiu à análise efetuada pela Sefip e se manifestou em concordância com o encaminhamento sugerido (peça 28) .
	É o Relatório.

não há.

Procurador Júlio Marcelo de Oliveira.

PESSOAL. APOSENTADORIA. PAGAMENTO IRREGULAR DE RUBRICA DECORRENTE DE SENTENÇA JUDICIAL. PCCS. ILEGALIDADE DE DOIS ATOS, COM NEGATIVA DE REGISTRO, E LEGALIDADE DOS DEMAIS ATOS, COM DETERMINAÇÃO PARA OS REGISTROS CORRESPONDENTES. DETERMINAÇÕES.

APOSENTADORIA (APOS)

Secretaria de Fiscalização de Pessoal - Sefip.

Trata-se de atos de concessão de aposentadoria aos Srs. Gerson Santos, Luiz Ferreira Gomes, Manoel Risio de Oliveira e à Sra. Maria de Fátima Santos, ex-servidores da Superintendência Regional do Trabalho e Emprego no Estado de Sergipe (peças 2 a 5) .
2.	Tanto a Sefip quanto o Ministério Público junto ao TCU, representado pelo Procurador Júlio Marcelo de Oliveira,  propuseram a ilegalidade dos atos de aposentadoria dos Srs. Luiz Ferreira Gomes e Manoel Risio de Oliveira, com correspondente negativa de registro dos atos, em razão do pagamento irregular do abono pecuniário oriundo da Lei n. 7.686/1988 (Plano de Classificação de Cargos e Salários - PCCS) e a legalidade da concessão de aposentadoria ao Sr. Gerson Santos e à Sra. Maria de Fátima Santos, com determinação para os registros respectivos.
3. 	A respeito da aludida rubrica, cumpre destacar o posicionamento deste Tribunal contido no Acórdão 2131/2006-TCU-Plenário (rel. min. Benjamin Zymler) :
"9.2. firmar o entendimento de que a MP n. 301/2006, posteriormente convertida na Lei n. 11.355/2006, regularizou o pagamento da parcela relativa ao adiantamento pecuniário de que cuida a Lei n. 7.686/1988 ('PCCS') aos servidores enquadrados no art. 1º dessa lei, tornando, por consequência, regular a inclusão dessa parcela nos atos de aposentadoria dos referidos servidores; (Vide Acórdão 911/2007-TCU-Plenário - Ata 14. Pedido de Reexame provido. Legalidade do ato.) "
4.	Tem-se, portanto, que está pacificado que rubricas salariais como o PCCS devem ser transformadas em vantagem pessoal nominalmente identificada, sofrendo tão-somente os reajustes gerais dos servidores públicos federais e sem prejuízo de sua absorção por reajustes futuros concedidos à categoria.
5.	Contudo há que se considerar que só fazem jus à aludida parcela, os servidores especificados no art. 1º da Lei n. 11.355/2006 a seguir transcrito:
"Art. 1º.  Fica estruturada a Carreira da Previdência, da Saúde e do Trabalho, composta dos cargos efetivos vagos regidos pela Lei nº 8.112, de 11 de dezembro de 1990, integrantes dos Quadros de Pessoal do Ministério da Previdência Social, do Ministério da Saúde, do Ministério do Trabalho e Emprego e da Fundação Nacional de Saúde - FUNASA e dos cargos efetivos cujos ocupantes sejam: (Redação dada pela Lei n. 11.490, de 2007) 
I - integrantes da Carreira da Seguridade Social e do Trabalho, instituída pela Lei n. 10.483, de 3 de julho de 2002; ou
II - regidos pelo Plano de Classificação de Cargos, instituído pela Lei n. 5.645, de 10 de dezembro de 1970, ou por planos correlatos, desde que lotados nos Quadros de Pessoal do Ministério da Previdência Social, do Ministério da Saúde e do Ministério do Trabalho e Emprego ou da Funasa, até 28 de fevereiro de 2006." (grifos acrescidos) 
6.	Nesse sentido, cumpre trazer à baila trecho do Voto do Ministro Benjamin Zymler que embasou o Acórdão 661/2016-TCU-Primeira Câmara e que faz detalhado histórico acerca dessa questão do pagamento do PCCS:
"7.	 Com efeito, a questão relativa ao PCCS teve origem em decisão judicial que reconheceu o direito dos servidores dos extintos INPS, INAMPS e IAPAS aos reajustes legais, referentes aos meses de fevereiro a outubro de 1988, incidentes sobre a parcela denominada 'adiantamento do PCCS', os quais, à época própria, teriam sido indevidamente suprimidos sob o argumento, entre outros, de que a vantagem constituiria mera 'liberalidade' ou 'empréstimo', não se confundindo com as verbas salariais ordinárias.
8.	Ocorre que, em setembro de 1992, por força da Lei 8.460/1992, o PCCS - inicialmente concedido sob a forma de adiantamento, a ser compensado quando do advento de um novo plano de classificação de cargos e salários - foi incorporado em definitivo à remuneração ordinária dos servidores. A partir daí, a continuidade do pagamento da vantagem, de forma destacada, tornou-se irregular, por caracterizar pagamento em duplicidade.
9.	Nada obstante isso, por meio da Medida Provisória 146/2003, posteriormente convertida na Lei 10.855/2004, o Poder Executivo, buscando 'resolver definitivamente uma pendência existente entre os servidores e o INSS, tanto na esfera administrativa, quanto judicial' (cf. Exposição de Motivos Interministerial 00377/2003/MP/MPS) , passou a admitir a continuidade da percepção do PCCS por todos aqueles que tinham a vantagem incluída em sua remuneração em rubrica específica, exceto os ocupantes dos cargos de Supervisor Médico Pericial, Auditor-Fiscal da Previdência Social e Procurador Federal, expressamente excluídos da esfera de incidência da referida lei (cf. art. 2º, § 1º) .
10. Com a edição da Lei 11.355/2006, foi instituída nova estrutura remuneratória para os servidores integrantes da Carreira da Previdência, da Saúde e do Trabalho. De acordo com a referida norma, a opção pela nova carreira implicaria 'renúncia às parcelas de valores incorporados à remuneração por decisão administrativa ou judicial, referentes ao adiantamento pecuniário de que trata o art. 8º da Lei nº 7.686, de 2 de dezembro de 1988' (art. 2º, § 2º) , renúncia essa 'limitada à diferença entre os valores de remuneração resultantes do vencimento básico vigente no mês de fevereiro de 2006 e os valores de remuneração resultantes do vencimento básico fixado para dezembro de 2011' (art. 2º, § 3º) .
11. A Lei 11.490/2007 trouxe nova alteração, instituindo a parcela Diferença Pessoal Nominalmente Identificada. O dispositivo legal que instituiu a referida vantagem deu nova redação ao § 4º do art. 2º da Lei nº 11.355/2006, cujos termos passaram a ser os seguintes:
'Art. 5º. A Lei nº 11.355, de 19 de outubro de 2006, passa a vigorar com as seguintes alterações:
 (...) 
Art. 2º
 (...) 
§ 4º. Os valores incorporados à remuneração objeto da renúncia a que se refere o § 2º deste artigo que forem pagos aos servidores ativos, aos aposentados e aos pensionistas, por decisão administrativa ou judicial, no mês de fevereiro de 2006, sofrerão redução proporcional à implementação das tabelas de vencimento básico de que trata o art. 7º desta Lei, e os valores excedentes serão convertidos em diferença pessoal nominalmente identificada, de natureza provisória, redutível na proporção acima referida, sujeita apenas ao índice de reajuste aplicável às tabelas de vencimentos dos servidores públicos federais, a título de revisão geral das remunerações e subsídios.'
12. A partir de então, o entendimento desta Corte de Contas passou a ser o de que o valor da parcela Diferença Pessoal Nominalmente Identificada - DPNI (adiantamento pecuniário - PCCS) deve ser reduzido proporcionalmente à implantação das tabelas de vencimento básico constantes do Anexo IV da Lei nº 11.355/2006, sendo o seu pagamento admissível sob forma de Vantagem Pessoal Nominalmente Identificada - VPNI somente na hipótese de haver valor excedente após a implementação total do plano de carreira, conforme previsto no § 5º do referido dispositivo (cf. Acórdão 4967/2012-TCU-Primeira Câmara e 1809/2013-2ª Câmara) :
'§ 5º. Concluída a implementação das tabelas, em dezembro de 2011, o valor eventualmente excedente continuará a ser pago como vantagem pessoal nominalmente identificada, sujeita apenas ao índice de reajuste aplicável às tabelas de vencimento dos servidores públicos federais, a título de revisão geral das remunerações e subsídios, respeitado o que dispõem os §§ 3º e 4º deste artigo.'
13. Com a edição da Lei nº 11.748/2008, as tabelas de vencimento constantes da Lei nº 11.355/2006 foram ajustadas de forma a serem definitivamente implementadas em julho de 2011, alterando os prazos inicialmente previstos nesta última lei, nos seguintes termos:
'Art. 7º-A. A partir de 1º de março de 2008, as tabelas de vencimento básico da Carreira da Previdência, da Saúde e do Trabalho serão implementadas, progressivamente, nos meses de março de 2008, fevereiro de 2009, julho de 2010 e julho de 2011, conforme os valores constantes das tabelas de vencimento básico a que se refere o Anexo IV-A desta Lei.
Art. 7º-B. No cálculo dos valores dos vencimentos básicos referidos no art. 7º-A desta Lei, foram incorporados os valores correspondentes às parcelas de aumento dos vencimentos básicos, previstos no Anexo IV desta Lei. 
Parágrafo único.  Concluída a implementação das tabelas a que se refere o art. 7º-A e o Anexo IV-A desta Lei, em julho de 2011, o valor eventualmente excedente, de que trata o § 4º do art. 2º desta Lei, continuará a ser pago como vantagem pessoal nominalmente identificada, sujeita apenas ao índice de reajuste aplicável às tabelas de vencimento dos servidores públicos federais, a título de revisão geral das remunerações e subsídios, respeitado o que dispõem os §§ 3º e 4º do art. 2º desta Lei.
Art. 7º-C. Em função do disposto nos arts. 7º-A e 7º-B desta Lei, os prazos referidos nos §§ 3º e 5º do art. 2º desta Lei ficam alterados para julho de 2011.' 
14. Observe-se que o parágrafo único do art. 7º-B introduzido pela Lei nº 11.784/2008 manteve a continuidade do pagamento da DPNI como VPNI somente após a implementação completa das tabelas constantes da Lei nº 11.355/2006, em julho de 2011. É dizer, o valor eventualmente excedente após julho de 2011 deveria ser pago sob a forma de VPNI, não mais sujeita a absorções decorrentes de aumentos salariais, mas tão somente aos reajustes gerais de vencimentos dos servidores públicos.
15. Por fim, com o advento da Lei nº 12.998/2014, a VPNI originada da DPNI foi transformada em 'Diferença Individual', nos seguintes termos:
'Art. 30. As vantagens previstas no § 5º do art. 3º da Lei nº 10.855, de 1º de abril de 2004, e no § 5º do art. 2º da Lei nº 11.355, de 19 de outubro de 2006, ficam transformadas, a partir de 1º de janeiro de 2014, em Diferença Individual, a ser paga nos valores relativos à competência de dezembro de 2013, efetivamente percebidos pelo servidor, e não servirá de base de cálculo de nenhuma vantagem ou gratificação, estando sujeita exclusivamente à atualização decorrente de revisão geral da remuneração dos servidores do Poder Executivo federal.' 
16. Ou seja, o pagamento da Diferença Individual nos contracheques atuais só será legítimo na hipótese de haver resíduo de DPNI não absorvido após a implementação total da tabela na forma prevista na Lei nº 11.748/2008."
7.	Retornando ao caso concreto em análise, observo que, quanto às concessões de aposentadoria aos Srs. Luiz Ferreira Gomes e Manoel Risio de Oliveira, verifica-se a inclusão de rubrica decorrente de provimento judicial (PCCS) que deveria ter sido absorvida, razão pela qual acompanho os pareceres uniformes acostados a estes autos, os quais acolho como minhas razões de decidir, devendo os aludidos atos serem considerados ilegais, negando-se-lhes registro.
8.	Relativamente às importâncias recebidas indevidamente pelos mencionados interessados, de boa-fé, consigno que a reposição deve ser dispensada, nos termos do Enunciado n. 106 da Súmula da Jurisprudência do TCU.
9. 	Outrossim, de conformidade com o art. 262 do Regimento Interno deste Tribunal, importa determinar à Superintendência Regional do Trabalho e Emprego no Estado de Sergipe que faça cessar os pagamentos decorrentes das concessões ora consideradas ilegais, sob pena de responsabilidade solidária da autoridade administrativa omissa.
10.	Reputo pertinente, ainda, determinar ao órgão de origem que comunique aos interessados a respeito da deliberação desta Corte, alertando-os de que o efeito suspensivo proveniente da interposição de eventuais recursos não os exime da devolução dos valores percebidos indevidamente, após a respectiva notificação, caso os recursos não sejam providos.
11.	As demais concessões de aposentadoria examinadas neste processo, a respeito das quais não há dissenso nos autos, devem ser consideradas legais, conferindo-se registro aos correspondentes atos.
Nessas condições, manifesto-me por que seja adotado o Acórdão que ora submeto a este Colegiado.
T.C.U., Sala das Sessões, em 23 de junho de 2020.
MARCOS BEMQUERER COSTA
Relator